臺灣高雄地方法院刑事宣示判決筆錄   100年度審訴字第1997號
公  訴  人  臺灣高雄地方法院檢察署檢察官
被      告  洪國榮
指定辯護人  本院公設辯護人 黃秋葉
上列被告因100年度審訴字第1997號毒品危害防制條例案件，經
檢察官提起公訴（100年度偵字第18323號）暨移送併辦（100年
度毒偵字第4383號），復經檢察官聲請法院改依協商程式而為判
決，本院認為適當進行協商判決程式，於中華民國100年10月20
日下午4時在本院刑事第三法庭宣示判決，以代判決書，出席職
員如下：
    法  官  張  震
    書記官  邱家銘
    通  譯  陳思為
法官起立朗讀判決主文、犯罪事實要旨、處罰條文，及告以上訴
限制、期間、上訴之法院，且諭知記載其內容：
一、主  文：
    洪國榮施用第一級毒品，累犯，處有期徒刑玖月。扣案之注
    射針筒壹支，沒收。扣案之第一級毒品海洛因貳包（檢驗後
    合計淨重零點玖捌公克，含包裝袋貳只）、殘渣袋壹只，均
    沒收銷燬。又施用第二級毒品，累犯，處有期徒刑肆月。扣
    案之夾鍊袋壹包、電子秤壹台、吸食器伍組、玻璃球吸食器
    壹支、自製塑膠吸管貳支，均沒收。應執行有期徒刑拾壹月
    ；扣案之注射針筒壹支，均沒收。扣案之第一級毒品海洛因
    貳包（檢驗後合計淨重零點玖捌公克，含包裝袋貳只）、殘
    渣袋壹只，均沒收銷燬。扣案之注射針筒壹支、夾鍊袋壹包
    、電子秤壹台、吸食器伍組、玻璃球吸食器壹支、自製塑膠
    吸管貳支，均沒收。
二、犯罪事實要旨：
    洪國榮前於民國87年間因施用毒品案件，經本院裁定令入勒
    戒處所施以觀察、勒戒後，因認無繼續施用毒品傾向，於87
    年11月24日釋放出所，復於觀察勒戒執行完畢5年內，於90
    年間因施用毒品案件，經本院裁定令入勒戒處所施以觀察、
    勒戒後，認有繼續施用毒品之傾向，經本院先後裁定令入戒
    治處所施以強制戒治、停止戒治，於91年10月17日戒治期滿
    ，未經撤銷，視為戒治完畢。又於95年間再因施用毒品案件
    ，經本院以95年度訴字第3694號判決分別判處有期徒刑9月
    減為4月又15日、有期徒刑8月減為4月，定應執行有期徒刑8
    月確定，於96年12月1日縮刑期滿執行完畢。再於97、98年
    間，因施用毒品、竊盜等案件，經本院以97年度審簡字第52
    52號判決、97年度審訴第5558號判決、98年度審簡字第2466
    號判決判處有期徒刑4月、8月、3月確定，經本院98年度審
    聲字第5114號裁定合併定應執行刑為有期徒刑1年1月，於99
    年3月28日縮刑期滿執行完畢。詎仍未戒除毒癮，復基於施
    用第一級毒品海洛因及第二級毒品甲基安非他命之犯意，於
    100年3月25日上午9時許，在高雄市○○區○○街55號住所
    ，以針筒注射之方式，施用第一級毒品海洛因1次，復於100
    年3月25日下午4時45分許為警採尿時，回溯96小時內某時許
    （不包含在公權力拘束之時間內) ，在不詳處所，以不詳方
    式施用第二級毒品甲基安非他命1次。嗣於100年3月25日下
    午1時，為警持搜索票前往上址執行搜索，當場扣得海洛因2
    包(驗餘淨重0.98公克)、殘渣袋1只、空夾鏈袋1包、注射針
    筒1支、電子磅秤1台、安非他命吸食器5組、玻璃球吸食器1
    支、自製塑膠吸管2支等物，復經警徵其同意採尿送驗，檢
    驗結果呈可待因、嗎啡、安非他命、甲基安非他命陽性反應
    ，始知悉上情。
三、處罰條文:
    毒品危害防制條例第10條第l項、第2項、第18條第1項前段
    ，刑法第ll條、第51條第5 款、第47條第1 項、第38條第1
    項第2 款。
四、附記事項：
    本件扣案之海洛因2包(驗餘淨重合計0.98公克) ，爰依毒品
    危害防制條例第18條第1項前段之規定，沒收銷燬之，其包
    裝袋2只及另扣案之殘渣袋1只（係被告施用毒品後所剩餘，
    參警卷第3頁），因殘留微量海洛因毒品而難以析離，爰視
    同毒品整體，併依前開規定沒收銷燬之；扣案之注射針筒1
    支、空夾鏈袋1包、電子磅秤1台、安非他命吸食器5組、玻
    璃球吸食器1支、自製塑膠吸管2支，均為被告所有，且為其
    供犯罪所用之物，爰依刑法第38條第1項第2款宣告沒收。
五、協商判決除有刑事訴訟法第455 條之4 第1 項第1 款於本訊
    問程式終結前，被告撤銷協商合意或檢察官撤回協商聲請者
    ；第2 款被告協商之意思非出於自由意志者；第4 款被告所
    犯之罪非第455 條之2 第1 項所定得以協商判決者；第6 款
    被告有其他較重之裁判上一罪之犯罪事實者；第7 款法院認
    應諭知免刑或免訴、不受理者情形之一，及違反同條第2 項
    「法院應於協商合意範圍內為判決；法院為協商判決所科之
    刑，以宣告緩刑或2 年以下有期徒刑、拘役或罰金為限」之
    規定者外，不得上訴。
六、如有前述得上訴情形而不服本判決，得自收受判決（即以本
    宣示判決筆錄代之）送達之日起10日內，向本院提出上訴書
    狀，並應敘述具體理由，如未敘述上訴理由者，應於上訴期
    間屆滿後20日內補提理由書狀於本院（均須按他造當事人之
    人數附繕本）「切勿逕送上級法院」。
中    華    民    國  100    年    10    月    20    日
                  臺灣高雄地方法院刑事第十庭
                              書記官  邱家銘
                              法  官  張  震
以上正本證明與原本無異。
本件不得上訴。但有刑事訴訟法第455 條之4 第1 項第1 款、第
2 款、第4 款、第6 款、第7 款所定情形，或協商判決違反同條
第2 項之規定者，應於收受送達後10日內向本院提出上訴書狀，
並應敘述具體理由；如未敘述上訴理由者，應於上訴期間屆滿後
20日內向本院補提理由書（均須按他造當事人之人數附繕本）「
切勿逕送上級法院」。
中    華    民    國  100    年    10    月  20    日
                              書記官  邱家銘
附錄本案所犯法條：
《毒品危害防制條例第10條》
施用第一級毒品者，處6 月以上5 年以下有期徒刑。
施用第二級毒品者，處3 年以下有期徒刑。